# 求助陈版主！！

提问人：125430194 时间：2013-10-24 11:18:17
某公司A和自然人B共同投资设立甲公司， 甲公司注册资金 1000 万，A占80%股份，B占20%股份， A实际投入资金 1000 万，账面记长期股权投资 1000 万，B未投资， 甲公司账务处理是“借银行存款 1000 万，贷实收资本 1000 万”， 请问各位老师，这样可以吗？ A公司账面记长期股权投资 1000 万应该没错，甲公司的账面是不是应该将A公司投入的 1000 万分别计入实收资本 800 万和资本公积 200 万？
那B既然未出资，为什么验资报告又显示A出资 800 万和B出资 200 万？猫腻在哪？

回答人：chenyiwei
甲公司的实收资本可以由双方股东协商确定。因为实际投资额为 1000 万，因此实收资本确定为 1000 万也是可以的。 这个交易可以理解为：先由A公司出资 1000 万元设立注册资本和实收资本为 1000 万的全资子公司，再把其中的 20 ％股权无偿转让给B。但这样做要注意税务风险问题。 另外要注意：前述设立全资子公司和无偿转让股权必须分为两步来做，不能一步完成，即应当首先出具A公司持股100 ％的验资报告，并据此办理设立登记后，再办理股权转让事宜。否则，如果验资报告中直接标明A出资 800 万，B出资 200 万，则B的出资款并不是直接从B的银行帐户转到甲公司的验资户，不符合《公司注册资本登记管理规定》第九条“股东或者发起人必须以自己的名义出资”和第十二条“股东或者发起人应当按期足额缴纳公司章程中规定的各自所认缴的出资额或者所认购的股份。以货币出资的，应当将货币出资足额存入公司在银行开设的账户”的规定，导致新设公司在法律上存在瑕疵。